---
title: "Dịch tễ học Bệnh không lây"
subtitle: "SỨC KHOẺ TINH THẦN"
author: "Phùng Khánh Lâm, BS, TS"
institute: "</br> Bộ môn Dịch tễ học, Khoa Y tế công cộng, Đại học Y Dược TP Hồ Chí Minh"
date: "</br> `r Sys.Date()`"
output:
  xaringan::moon_reader:
    css: 
    - xaringan-themer.css
    - lampk.css
    lib_dir: libs
    nature:
      highlightStyle: github
      highlightLines: true
      countIncrementalSlides: false
      ratio: "4:3"
# uncomment this line to produce HTML and PDF in RStudio:
#knit: pagedown::chrome_print
---

```{r setup, include=FALSE}
options(htmltools.dir.version = FALSE)
```

```{r xaringan-themer, include = FALSE}
library(xaringanthemer)
style_mono_light(
  base_color = "#002147",
  header_font_google = google_font('Yanone Kaffeesatz'),
  text_font_google   = google_font("Yanone Kaffeesatz"),
  code_font_google   = google_font("Inconsolata", "monospace"),
  base_font_size = "20px",
  text_font_size = "1.5rem"
)
```

---

class: inverse, center, middle

# NO HEALTH WITHOUT MENTAL HEALTH

---

# Meh

<video width="640" height="480" autoplay>
<source src="https://www.dropbox.com/s/fdvexas49e06y6d/Meh.mp4?dl=0" type="video/mp4">
</video>

---

# Trầm cảm là gì?

```{r, echo = FALSE}
knitr::include_url("https://youtube.com/embed/z-IR48Mb3W0")
```

.footnote[
https://youtu.be/z-IR48Mb3W0
]
---

# "Overdue" by Wali Shah

```{r, echo = FALSE}
knitr::include_url("https://youtube.com/embed/y4qgMzsGyfg")
```

.footnote[
https://globalmentalhealthcommission.org/animations/
]

---
class: inverse, center, middle

# DISCRIMINATION

# STIGMA

---

# Đối tượng nguy cơ

* Trẻ mồ côi
* Trẻ vị thành niên
* Phụ nữ sau sinh
* Người mắc bệnh mạn tính (đặc biệt HIV/AIDS)
* Người già
* Thảm hoạ, chiến tranh

---

class: inverse, center, middle

# ĐO LƯỜNG

---

class: inverse, center, middle

# CAN THIỆP


